臺灣高等法院臺中分院刑事判決
                                   110年度上更一字第76號
                                   110年度上更一字第77號
上  訴  人  臺灣臺中地方檢察署檢察官
被      告  黃心辰（原名黃永進）男  (民國00年00月00日生)



上列上訴人因被告加重詐欺等案件，不服臺灣臺中地方法院108
年度訴緝字第301號、第302號中華民國108年12月30日第一審判
決（起訴案號：臺灣臺中地方檢察署108年度偵字第15139號、第
15710號、第19816號；追加起訴案號：108年度偵字第20702號；
併辦案號：108年度偵字第25947號、第32724號，110年度偵字第
6475號），提起上訴，本院判決後經最高法院發回更審，更為判
決如下：
    主  文
原判決撤銷。
黃心辰犯如附表一所示之罪，各處如附表一所示之刑，應執行有
期徒刑貳年壹月。
    事  實
一、黃心辰於民國108年4月中旬某日起，透過陳信豪介紹，加入
    由綽號「宏觀」之成年人（真實姓名、年籍不詳）等三人以
    上成年成員所組成，具有持續性、牟利性之結構性詐欺犯罪
    組織，由「宏觀」指派旗下成員工作內容，黃心辰、綽號「
    小偉」之人負責向被害人收取提款卡並提領被害人帳戶內之
    現金，陳信豪則負責擔任車手頭，負責帶領車手前往面交或
    提款地點，並收取車手提領之贓款及支付車手報酬（陳信豪
    此部分犯行業經判處罪刑確定）。黃心辰、綽號「小偉」之
    人與渠等所屬詐欺集團成年成員乃共同意圖為自己之不法所
    有，基於三人以上共同冒用公務員名義詐欺取財、以不正方
    法由自動付款設備取得他人財物及洗錢之犯意聯絡，先由某
    不詳詐騙集團成年成員於108年4月22日上午某時假冒健保局
    人員撥打電話給高豐穗，向高豐穗佯稱其健保卡刷爆，須交
    出名下銀行金融卡及存摺，高豐穗因而陷於錯誤，而於同日
    11時26分許，在臺南市○○區○○○路000號前，將其所有之中國
    信託銀行帳號000000000000號帳戶之存摺、金融卡，交付給
    和黃心辰共同前往之綽號「小偉」之人，並於電話中告知密
    碼。嗣黃心辰與綽號「小偉」之人，於同日13時3分起至13
    時9分止，推由綽號「小偉」之人於附表二編號1所示之時間
    、地點，以操作自動櫃員機（之方式，提領如附表二編號1
    所示之金額，共計提領新臺幣5萬6千元。得手後，黃心辰與
    綽號「小偉」之人一同搭乘高鐵返回臺中，再由黃心辰將上
    開提領之款項交給真實姓名年籍不詳之詐欺集團成員，而以
    此方式製造金流之斷點，掩飾該詐欺犯罪所得之本質及實際
    去向。
二、黃心辰、陳信豪、「宏觀」及渠等所屬詐欺集團成年成員另
    共同意圖為自己之不法所有，基於三人以上共同冒用公務員
    名義詐欺取財、以不正方法由自動付款設備取得他人財物及
    洗錢之犯意聯絡，先由該詐欺集團成年成員於108年5月8日8
    時許假冒健保局人員，撥打電話向林秀英佯稱：林秀英在醫
    院看病醫療費超出太多，違反健保局給付規定，要求林秀英
    報案云云；再由集團成年成員佯以李俊傑警官、張文華檢察
    官名義，接續撥打電話向林秀英佯稱：林秀英涉及洗錢案，
    需先把帳戶凍結為資金公證，林秀英並應交付金融帳戶資料
    云云，致使林秀英陷於錯誤，先在電話中告知該詐欺集團成
    年成員其所申設之中華郵政股份有限公司帳號000000000000
    00號帳戶、彰化銀行霧峰分行帳號00000000000000號帳戶之
    金融卡密碼，再依指示將該等金融卡交付予該詐欺集團成年
    成員指定之人。嗣黃心辰接獲陳信豪(此部分犯行業經判處
    罪刑確定)、「宏觀」之指示後，搭乘陳家偉（所涉犯行另
    案偵辦中）駕駛而搭載陳信豪、黃心辰之車牌號碼000-0000
    號自用小客車，前往位在臺中市○○區○○路000號統一超商，
    黃心辰下車後，於同日13時許，在臺中市○○區○○路00號草湖
    國小正門口旁，向林秀英收取系爭郵局帳戶、系爭彰化銀行
    帳戶之金融卡各1張。黃心辰取得前揭金融卡後，旋接獲「
    宏觀」指示，於附表二編號2所示之時間、地點，以操作自
    動櫃員機之方式，提領如附表二編號2 所示之金額，共計提
    領18萬6千元（起訴書誤載為9萬1千元）。嗣黃心辰依「宏
    觀」指示將前揭提領款項帶至臺中市親親戲院欲交付陳信豪
    ，惟因未遇見陳信豪，「宏觀」再指示黃心辰前往位在臺灣
    大道榮民總醫院附近，將上開贓款交予不詳姓名之詐欺集團
    成年成員，而以此方式製造金流之斷點，掩飾該詐欺犯罪所
    得之本質及實際去向，黃心辰並取得5千元之報酬。
三、黃心辰、陳信豪、「宏觀」及渠等所屬詐欺集團成年成員另
    共同意圖為自己之不法所有，基於三人以上共同冒用公務員
    名義詐欺取財、以不正方法由自動付款設備取得他人財物及
    洗錢之犯意聯絡，先由該詐欺集團成年成員於108年5月22日
    10時許假冒健保局人員，撥打電話向戴秀玲佯稱：戴秀玲健
    保卡遭盜用，會為戴秀玲轉接165專線人員云云；再由集團
    成年成員佯以165專線人員、書記官名義向戴秀玲佯稱：戴
    秀玲涉及洗錢防制法，要將戴秀玲名下帳戶凍結，如需解除
    遭凍結之帳戶，應準備現金45萬元、存摺（含金融卡及密碼
    ）以便辦理公證，並交付臺中地方法院人員所派任之人員收
    執云云，致使戴秀玲陷於錯誤，而同意準備現金及金融帳戶
    資料等物交付調查。嗣黃心辰、陳信豪(此部分犯行業經判
    處罪刑確定)接獲「宏觀」之指示後，由陳信豪駕駛車牌號
    碼000-0000號自用小客車搭載黃心辰前往臺中市西屯區玉門
    路近國安一路，黃心辰下車後，於同日13時48分許，在臺中
    市○○區○○○路000號前，向戴秀玲收取現金45萬元及中國信託
    銀行存摺1本、中國信託銀行金融卡、臺灣銀行金融卡、臺
    灣土地銀行帳號000-000000000000號帳戶金融卡、中華郵政
    帳號000-00000000000000號帳戶金融卡各1張（含密碼）等
    物後，返回陳信豪駕駛之車輛上並將現金45萬元交予陳信豪
    。陳信豪復搭載黃心辰前往臺中市大雅區中清東路，由黃心
    辰於附表二編號3所示之時間、地點，以操作自動櫃員機之
    方式，提領如附表二編號3所示之金額，共計提領27萬元。
    嗣「宏觀」指示黃心辰前往神岡公園附近，將提領之贓款共
    27萬元交予真實姓名年籍不詳之人，而以此方式製造金流之
    斷點，掩飾該詐欺犯罪所得之本質及實際去向，
　　黃心辰並取得1萬5千元之報酬。
四、案經林秀英、戴秀玲訴由臺中市政府警察局第六分局報告臺
    灣臺中地方檢察署檢察官偵查起訴及追加起訴；暨臺南市政
    府警察局永康分局就被害人高豐穗部分報由臺灣臺南地方檢
    察署陳請臺灣高等檢察署檢察長令轉臺灣臺中地方檢察署檢
    察官另案偵查起訴。
    理  由
壹、程序部分：
一、按一人犯數罪或數人共犯一罪均為相牽連案件，於第一審辯
    論終結前，得就與本案相牽連之犯罪追加起訴，刑事訴訟法
    第7條第1、2款、第265條第1項分別定有明文。本案起訴書
    及追加起訴書於犯罪事實欄中，業已載明被告黃心辰各該犯
    罪事實，自屬刑事訴訟法所定義「一人犯數罪」之相牽連案
    件，是檢察官就被告前揭犯罪事實欄三所示犯罪事實，於本
    案原審言詞辯論終結前追加起訴，合於刑事訴訟法第265條
    第1項之程序要件，自應合併審理。
二、次按檢察官就犯罪事實一部起訴者，其效力及於全部，刑事
    訴訟法第267條定有明文。被告於前揭犯罪事實欄一所載時
    、地，對被害人高豐穗所為三人以上共同冒用公務員名義詐
    欺取財、以不正方法由自動付款設備取得他人財物及洗錢等
    犯罪事實，與本案被訴之參與犯罪組織罪間，具有想像競合
    犯之裁判上一罪關係，而為本案起訴效力所及，本院自應併
    予審理。
三、組織犯罪防制條例第12條第1項中段規定：「訊問證人之筆
    錄，以在檢察官或法官面前作成，並經踐行刑事訴訟法所定
    訊問證人之程序者為限，始得採為證據。」，係採法定證據
    原則，則本案關於被害人高豐穗之警詢筆錄，既非在檢察官
    或法官面前作成，依上開規定，自不得採為被告犯組織犯罪
    防制條例罪名之證據。至於本件認定事實所引用之卷內所有
    卷證資料（包含人證、物證、書證），並無證據證明係公務
    員違背法定程序所取得，與本案事實亦有自然之關連性，檢
    察官及被告迄至本案言詞辯論終結，均不爭執該等卷證之證
    據能力或曾提出關於證據能力之聲明異議，且卷內之傳聞書
    證，亦無刑事訴訟法第159條之4之顯有不可信之情況或其他
    不得作為證據之情形，本院認引為證據為適當，是依刑事訴
    訟法第159條之4、之5等規定，下述認定事實所引用之證據
    方法均有證據能力。
貳、認定犯罪事實所憑之證據及理由：
一、犯罪事實欄一所示犯行部分，業經被告於本院前審、本院審
    理時均坦承不諱（見本院上訴字第443號卷第151頁，上更一
    字第76號卷第128頁），核與被害人高豐穗於警詢證稱其遭
    詐騙而交付財物情節過程大致相符（見南市警永偵字第1080
    224919號卷第11至21頁），並有高豐穗遭詐騙案監視器畫面
    照片、高豐穗中國信託銀行中臺南分行存款存摺及內頁交易
    明細、內政部警政署反詐騙案件紀錄表、台南市政府警察局
    永康分局永信派出所受理各類案件紀錄表在卷可稽（見南市
    警永偵字第1080224919號卷第23至59頁），暨有扣案如附表
    三編號1所示之物為憑，而可認定。
二、犯罪事實欄二所示犯行部分，亦據被告於原審及本院審理時
    坦認在卷（見原審訴緝字第301號卷第78至80頁，本院上訴
    字第443號卷第150頁，上更一字第76號卷第128頁），核與
    證人陳信豪於原審供稱其參與本案犯行過程及與共犯分工情
    節（見原審訴字第1724號卷第105至106頁、第195頁）；告
    訴人林秀英於警詢證稱其遭詐騙而交付財物情節過程（見中
    市警六分偵字第1080060828號卷第127至131頁，第15710號
    偵卷第77至78頁）；證人陳家偉於警詢供稱：其於108年5月
    8日駕駛車輛搭載陳信豪及另名男子前往臺中市大里區等語
    ，及原審審理期日具結證稱：其於108年5月8日開車搭載黃
    心辰、陳信豪前往大里區大峰路167號統一超商等語相符（
    見偵字第15170號卷第42至45頁，原審訴字第1724號卷第197
    至198頁）。並有臺中市政府警察局第六分局搜索、扣押筆
    錄、扣押物品目錄表、監視器畫面翻攝照片、被告扣案手機
    畫面及對話紀錄翻攝照片、告訴人林秀英申設系爭郵局帳戶
    明細及車手提領時間一覽表、告訴人林秀英申設之系爭郵局
    帳戶交易明細、告訴人林秀英申設之系爭彰化銀行帳戶明細
    及車手提領時間一覽表、告訴人林秀英申設之系爭彰化銀行
    交易明細、車手提領紀錄、內政部警政署反詐騙案件紀錄表
    、告訴人林秀英申設之系爭彰化銀行帳戶存摺影本、告訴人
    林秀英申設之系爭郵局帳戶存摺影本、告訴人林秀英電話通
    話紀錄翻攝照片、臺灣大車隊搭乘紀錄、自動櫃員機監視器
    畫面翻攝照片、同案被告陳信豪扣案手機畫面及對話紀錄翻
    攝照片、刑案現場照片、車牌號碼000-0000號車輛詳細資料
    報表附卷可稽（見中市警六分偵字第1080060828號卷第23至
    26頁、第29頁、第51至67頁、第69至111頁、第113至115 頁
    、第119至121頁、第125頁、第133至137頁、第139至141 頁
    、第153頁，中市警六分偵字第1080064458號卷第45至49頁
    、第61頁、第85至157頁，第15170號偵卷第89至95頁、第10
    5、第137頁），復有如附表三編號1所示之物扣案可佐，足
    可認定。
三、犯罪事實欄三所示犯行部分，已據被告於原審及本院審理均
    供認不諱（見原審訴緝字第301號卷第80至84頁，本院上訴
    字第443號卷第151頁，上更一字第76號卷第128頁），核與
    證人陳信豪於警詢中供述其參與本案犯行過程及與共犯分工
    情節（見偵字第15139號卷第63至70頁）；告訴人戴秀玲於
    警詢證稱其遭詐騙而交付財物情節過程相符（見中市警六分
    偵字第1080057837號卷第43至49頁、第52至54頁）。並有告
    訴人戴秀玲郵局00000000000000號存摺影本、臺灣土地銀行
    000000000000號存摺影本、郵局00000000000000號交易明細
    、告訴人戴秀玲臺灣土地銀行000000000000號交易明細、監
    視器畫面翻攝照片、臺中市政府警察局第六分局永福派出所
    受理刑事案件報案三聯單、受理各類案件紀錄表、內政部警
    政署反詐騙案件紀錄表、被害人失贓證物資料、車號000-00
    00號車輛詳細資料報表、告訴人戴秀玲郵局00000000000000
    號交易明細、自動櫃員機監視器畫面翻攝照片、刑案現場照
    片在卷為憑（見中市警六分偵字第1080057837號卷第61至66
    頁、第69至111頁、第115至117 頁、第137頁，偵字第25947
    號卷第43至48頁），復有扣案如附表三編號1所示之物可佐
    ，足以認定。
參、論罪之說明：
一、按刑法第339條之2第1項之以不正方法由自動付款設備取得
    他人之物罪，其所謂「不正方法」，係泛指一切不正當之方
    法而言，並不以施用詐術為限，例如以強暴、脅迫、詐欺、
    竊盜或侵占等方式取得他人之提款卡及密碼，再冒充本人由
    自動提款設備取得他人之物，或以偽造他人之提款卡由自動
    付款設備取得他人之物等，均屬之。另洗錢犯罪本質係為防
    堵不法犯罪所得變身為合法財產，促進金流透明、落實犯罪
    防制、穩定金融秩序等為目的，洗錢防制法第2條明定：「
    本法所稱洗錢，指下列行為：一、意圖掩飾或隱匿特定犯罪
    所得來源，或使他人逃避刑事追訴，而移轉或變更特定犯罪
    所得。二、掩飾或隱匿特定犯罪所得之本質、來源、去向、
    所在、所有權、處分權或其他權益者。三、收受、持有或使
    用他人之特定犯罪所得。」以上涵蓋處置、多層化及整合等
    各階段行為，並於同法第14條、第15條規定其罰則，俾能防
    免犯罪者製造金流斷點，去化不法利得與犯罪行為之聯結，
    打擊洗錢犯罪。是於加重詐欺案件，倘行為人擔任車手（即
    提領被害人款項），在客觀上有掩飾或隱匿特定犯罪所得之
    來源，於提領款項後，將所提領之款項，層轉其他姓名年籍
    不詳之上手，以隱匿詐欺所得財物之去向及所在，製造金流
    斷點，阻礙國家對詐欺犯罪所得之追查與處罰，主觀上又有
    掩飾或隱匿特定犯罪所得之犯意，尚難認僅係單純犯罪後處
    分贓物之行為，仍構成上開規定之洗錢行為。
二、核被告就犯罪事實一所為，係犯組織犯罪防制條例第3條第1
    項後段之參與犯罪組織罪、刑法第339條之4第1項第1款、第
    2款之三人以上共同冒用公務員名義犯詐欺取財罪、第339條
    之2第1項之以不正方法由自動付款設備取得他人之物罪、洗
    錢防制法第14條第1項之一般洗錢罪；就犯罪事實二、三所
    為，均係犯刑法第339條之4第1項第1款、第2款之三人以上
    共同冒用公務員名義犯詐欺取財罪、第339條之2第1項之以
    不正方法由自動付款設備取得他人之物罪、洗錢防制法第14
    條第1項之一般洗錢罪。起訴書就犯罪事實二部分雖漏未論
    及刑法第339條之4第1項第1款之冒用公務員名義犯詐欺取財
    罪，惟此部分僅係加重條件之增加，自無庸變更起訴法條。
    另起訴書就犯罪事實欄二部分及追加起訴書就犯罪事實欄三
    部分，雖均未引用刑法第339條之2第1項及洗錢防制法第14
    條第1項之條文，惟在（追加）起訴書犯罪事實欄均已載明
    被告取得林秀英、戴秀玲金融卡後持之提領現金，並再將所
    提領款項交予其他共犯等語，應認上開部分業經起訴及追加
    起訴，僅均漏載起訴法條，復經本院於審理期日當庭告知所
    犯法條，使當事人有一併辯論之機會，本院自得併予審理裁
    判。
三、被告與陳信豪及所屬詐欺集團其他成員就上開所犯各次加重
    詐欺取財、以不正方法由自動付款設備取得他人之物及洗錢
    犯行，有犯意聯絡及行為分擔，為共同正犯。　
四、被告與綽號「小偉」雖有多次提領被害人高豐穗、林秀英、
    戴秀玲帳戶內款項之行為，但應係詐欺集團成員以同一事由
    施詐取得各被害人金融卡後，由其等分次提款，均係在密接
    時間、地點提領款項後交回詐欺集團，先後侵害同一被害人
    之財產法益，均屬單一行為之接續進行，各應依接續犯論以
    包括之一罪。　　
五、被告就犯罪事實一所犯參與犯罪組織罪、三人以上共同冒用
    公務員名義犯詐欺取財罪、以不正方法由自動付款設備取得
    他人之物罪、一般洗錢罪；犯罪事實二、三所犯三人以上共
    同冒用公務員名義犯詐欺取財罪、以不正方法由自動付款設
    備取得他人之物罪、一般洗錢罪間，具有局部同一性，而有
    想像競合犯關係，均應從一重論以三人以上共同冒用公務員
    名義犯詐欺取財罪。被告所犯上開3次犯行，其詐騙對象、
    施用詐術之時間及方式等節，既均有別，顯係基於各別犯意
    先後所為，侵害不同被害人之財產法益，應予分論併罰。
六、按組織犯罪防制條例第8條第1項規定「犯第三條之罪…偵查
    及審判中均自白者，減輕其刑」；洗錢防制法第16條第2項
    規定：「犯前二條之罪，於偵查或審判中自白者，減輕其刑
    」，被告就所犯參與犯罪組織、詐欺不法款項逐層轉交而予
    以隱匿之洗錢事實，於偵查、原審及本院審判中自白，原應
    依上開規定減輕其刑。然被告既從一重之加重詐欺罪處斷，
    且該重罪並無法定減刑事由，自無從再適用上開條項規定減
    刑，但本院於量刑時一併審酌。
肆、撤銷改判及科刑之審酌：
一、原審就被告上揭犯行，認事證明確，予以論罪科刑，固非無
    見。惟查：被告黃心辰於108年4月中旬某日參與所屬詐欺犯
    罪組織後，即於同年4月22日與所屬詐欺集團成年成員共同
    向被害人高豐穗施用詐術詐取財物，已如前述。則被告參與
    詐欺被害人高豐穗之行為，始為其首次之詐欺犯行，其參與
    犯罪組織犯行自應與此部分詐欺犯行論以想像競合犯，原審
    未察，逕以犯罪事實欄二所示之被告參與詐欺林秀英之行為
    係其首次詐欺犯行，而與其參與犯罪組織罪論以想像競合犯
    ，即有違誤。又被告各次提領詐欺贓款，交付詐欺集團上游
    成員使詐騙款金流形成追索斷點，以掩飾詐騙款實際去向，
    顯具洗錢犯意及犯行，構成違反洗錢防制法第2條第2款規定
    ，而犯同法第14條第1項之一般洗錢罪，原判決就此部分均
    漏未審認，容有未當。檢察官上訴意旨主張應就被告參與犯
    罪組織罪及加重詐欺取財罪予分論併罰，固無理由，但原審
    判決既有上開可議之處，仍屬無可維持，應由本院就原審判
    決予以撤銷改判。
二、爰以行為人之責任為基礎，審酌被告不思以正途賺取所需，
    竟貪圖不法利益，而加入本案詐欺集團，造成被害人之財產
    損失，所為實值非難；犯後坦承犯行，且非居於本案詐欺犯
    行之主導地位，又雖與被害人林秀英調解成立，然並未依約
    履行，已據被告自陳在卷（見原審訴緝字第302號卷第119 
    頁，本院上更一字第76號卷第123頁），復未賠償被害人高
    豐穗、戴秀玲所受損失，兼衡被告在本案擔任之角色及負責
    之工作內容、參與之程度，暨自陳高中肄業之智識程度、從
    事服務業、未婚，與爺爺、奶奶、爸爸、姑姑、弟弟同住，
    家境勉持之生活狀況等一切情狀（見本院上訴字第443號卷
    第152 頁），量處如附表一所示之刑。而被告所犯各次犯行
    ，犯罪時間接近，雖侵害不同被害人財產法益，然係出於相
    同之犯罪動機，侵害同一種類法益，足見數罪對法益侵害之
    加重效應不大，如以實質累加之方式定應執行刑，則處罰之
    刑度顯將超過其行為之不法內涵，而違反罪責原則，考量因
    生命有限，刑罰對被告造成之痛苦程度，係隨刑度增加而生
    加乘效果，而非以等比方式增加，是以隨罪數增加遞減其刑
    罰之方式，當足以評價被告行為之不法性，爰參酌上情，並
    就整體犯罪之非難評價等情綜合判斷，定被告之應執行刑如
    主文第2項所示。
三、按行為人以一行為觸犯組織犯罪防制條例第3條第1項後段之
    參與犯罪組織罪及刑法第339條之4第1項各款之加重詐欺取
    財罪，依刑法第55條前段規定從一重之加重詐欺取財罪處斷
    而為科刑時，應視其行為之嚴重性、表現之危險性、對於未
    來行為之期待性，以及所採措施與預防矯治目的所需程度，
    於有預防矯治其社會危險性之必要，且符合比例原則之範圍
    內，由法院依該條例第3條第3項規定，一併宣告刑前強制工
    作（最高法院大法庭108年度台上大字第2306號裁定意旨參
    照）。本院審酌被告於本案擔任提款車手工作，係聽命於管
    理階層之指揮命令，居於組織下層地位，難認其參與犯罪組
    織之情節嚴重，表現出之危險傾向非高，且依卷內證據亦難
    認其係因遊蕩或懶惰成習而犯罪，或有實行詐欺犯行之習慣
    ，反社會危險性非高，且被告參與本案詐欺集團後所涉之加
    重詐欺犯行，所受有期徒刑之宣告，與其犯行之可非難性核
    屬相當，應可使其記取教訓，並達懲罰、矯治其再犯危險性
    之目的及特別預防之效果，依憲法比例原則之規範，認本案
    尚未達須以保安處分預防矯治之程度而有施以強制工作之必
    要，爰裁量不予宣告強制工作。　　
四、次按「共同責任原則」僅在處理共同犯罪參與關係中責任之
    認定，與犯罪工具物之沒收重在犯罪預防並遏止犯罪係屬兩
    事，不得混為一談。從而犯罪工具物必須屬於被告所有，或
    被告有事實上之處分權時，始得在該被告罪刑項下諭知沒收
    ；至於非所有權人，又無共同處分權之共同正犯，自無庸在
    其罪刑項下諭知沒收。查扣案如附表三編號1號所示之手機
    （含SIM卡），為被告所有並供本案各次犯行所用，此據其
    供承在卷（見原審訴緝字第302號卷第106至107頁），應在
    被告本案各次犯行項下，宣告沒收之。另無積極證據證明被
    告對就扣案如附表三編號2號所示之物具有事實上處分權，
    自不得予以沒收。又被告向被害人林秀英、戴秀玲詐取金錢
    而取得報酬各5000元及1萬5000元，為犯罪所得，其雖於原
    審審理期間與林秀英達成調解，惟屆期並未按調解內容履行
    支付，難認已合法發還，應依刑法第38條之1第1項前段、第
    3項規定均宣告沒收，並於全部或一部不能沒收或不宜執行
    沒收時，追徵其價額。
據上論斷，應依刑事訴訟法第369條第1項前段、第364條、第299
條第1項前段，判決如主文。　　
本案經檢察官康淑芳提起公訴、追加起訴及移送併辦，檢察官廖
志國提起上訴，檢察官張慧瓊到庭執行職務。
中　　華　　民　　國　　110 　年　　8 　　月　　25　　日
        　　刑事第六庭    審判長法　官  唐  光  義
　　　　　　　　　　　　　　    法　官  許  冰  芬
 　　　　　　　　　　　 　　　  法　官  鍾  貴  堯     
                     
以上正本證明與原本無異。     
如不服本判決應於收受送達後20日內向本院提出上訴書狀，其未
敘述上訴理由者，並得於提起上訴後20日內向本院補提理由書（
均須按他造當事人之人數附繕本）「切勿逕送上級法院」。因疫
情而遲誤不變期間，得向法院聲請回復原狀。

                                書記官  何  佳  錡

中　　華　　民　　國　　110 　年　　8 　　月　　25　　日
附表一：　　　　　　　　　　　　　　　　　　　
編號 犯罪事實 主文 1 犯罪事實欄一所示 黃心辰三人以上共同冒用公務員名義犯詐欺取財罪，處有期徒刑壹年貳月。扣案如附表三編號1所示之物沒收。 2 犯罪事實欄二所示 黃心辰三人以上共同冒用公務員名義犯詐欺取財罪，處有期徒刑壹年參月。扣案如附表三編號1所示之物沒收；未扣案之犯罪所得新臺幣伍仟元沒收，於全部或一部不能沒收或不宜執行沒收時，追徵其價額。 3 犯罪事實欄三所示 黃心辰三人以上共同冒用公務員名義犯詐欺取財罪，處有期徒刑壹年陸月。扣案如附表三編號1所示之物沒收；未扣案之犯罪所得新臺幣壹萬伍仟元沒收，於全部或一部不能沒收或不宜執行沒收時，追徵其價額。 
　　　　　　　　　　　　　　　　　　　
　　　　　　　　　　　　　　　　　　　
附表二：
編號 被害人 金融卡 提領地點 提領日期 提領時間 提領金額（新臺幣）  1 高豐穗 中國信託銀行帳戶（帳號000000000000號）  臺南市永康區二王郵局ATM（臺中市○○區○○○000號） 108年4月22日 13時03分 2萬元、2萬元、1萬6千元                                                                               以上合計【5萬6千元】      2 林秀英 中華郵政帳戶（帳號000-00000000000000號） 新光三越臺中店B2 之新光商銀ATM（臺中市○○區○○○道○段000號） 108年5月8日 14時13分、14分、15分 2萬元、2萬元、1萬1千元   彰化銀行霧峰分行帳戶（帳號00000000000000號） 新光三越臺中店1 樓之台北富邦銀行ATM （臺中市○○區○○○道○段000 號） 108年5月8日 14時29分、14時31分 2萬元、2萬元    不詳  13時32分、14時50分、14時51分、14時52分、14時58分、14時59分 1萬5千元、2萬元、2萬元、2萬元、3千元、1萬7千元                                                                               以上合計【18萬6千元】      3 戴秀玲 中華郵政帳戶（帳號000-00000000000000號） 臺中大雅郵局（臺中市○○區○○○路000號） 108年5月22日 14時23分、24分、25分 6萬元、6萬元、3萬元   臺灣土地銀行（帳號000-000000000000號） 臺中市大雅區農會（臺中市○○區○○○路000號）  14時30分15秒、30分58秒、31分、32分19秒、32分54秒、33分 2萬元、2萬元、2萬元、2萬元、2萬元、2萬元                                                                               以上合計【27萬元】     


附表三：　　　　　　　　　　　　　　　　　　　
編號 名稱 所有人 1 IPHONE XS行動電話壹支(IMEI：000000000000000，含門號0000000000號SIM卡） 黃心辰 2 IPHONE XS行動電話壹支（IMEI：000000000000000，含門號0000000000號SIM卡） 陳信豪